【裁判字號】    90,訴,59
【裁判日期】    900316
【裁判案由】    返還借款
【裁判全文】
臺灣高雄地方法院民事判決  九十年度訴字第五九號
    原      告  甲○○
    被      告  乙○○即白思.
右當事人間請求返還借款事件，本院判決如左：
    主    文
被告應給付原告新台幣貳佰陸拾玖萬伍仟元及自民國九十年二月二十一日起至清償日
止，按週年利率百分之五計算之利息。
訴訟費用由被告負擔。
本判決得假執行。
    事    實
甲、原告方面：
一、聲明：求為判決如主文第一、二項所示及聲請供擔保為條件之假執行宣告。
二、陳述：被告於民國八十八年八月初向原告稱伊被地下錢莊追討債務，無週轉金進
    貨做生意，欲向原告借貸，並以有現住房屋一棟，非無資力之人，且只借期一年
    ，信用絕無問題云云，使原告信以為真。原告乃分別於八十八年八月九日匯款新
    台幣（下同）一百萬元，九月十九日匯一百萬元，十一月二日匯五十萬元，十一
    月十八日匯三十萬元，總計匯款二百八十萬元予被告。不料被告屆期未還且將其
    原住房屋變賣而逃匿無蹤，經原告多方查訪尋獲，被告假稱願每月償還三萬元，
    然被告僅償還九萬元後又不知去向，爰依消費借貸之法律關係提起本件訴訟。
三、證據：提出借據、匯款單各四紙及協議書一份等影本為證。
乙、被告方面：
一、聲明：認諾原告請求。
二、陳述：確實曾向原告借款，但因景氣不好，生意失敗，沒辦法付利息，原告就說
    我沒還錢，我答應一期還三萬元，還了三期，第四期還一萬五千元後，又還不出
    來了。
    理    由
一、按「當事人於言詞辯論時為訴訟標的之捨棄或認諾者，應本於其捨棄或認諾為該
    當事人敗訴之判決」民事訴訟法第三百八十四條定有明文。本件被告於九十年三
    月二日言詞辯論期日為原告請求之訴訟標的為認諾之表示（見本院該日言詞辯論
    筆錄），核依首揭法條規定意旨，本院自應本於被告認諾為原告勝訴之判決。從
    而，原告主張依消費借貸之法律關係請求被告給付二百六十九萬五千元及自起訴
    狀繕本送達之翌日即九十年二月二十一日（回執附卷可查）起至清償日止，按週
    年利率百分之五計算之法定遲延利息為有理由，應予准許。
二、次按「本於被告認諾所為之判決，法院應依職權宣告假執行。」民事訴訟法第三
    百八十九條第一項第一款可資參照。本院既本於被告認諾為本件判決，自應循上
    揭法條規定依職權宣告假執行，縱原告亦為假執行之聲請，法院仍應依職權宣告
    之，原告之聲請不過促法院職權發動，無須就其聲請為准駁之裁判，附此敘明。
三、結論：原告之訴為有理由，依民事訴訟法第七十八條、第三百八十九條第一項第
    一款，判決如主文。
中      華      民      國    九十      年      三      月     十六     日
                              臺灣高雄地方法院民事第二庭
~B法      官  楊智守
右為正本係照原本作成。
如不服本判決，應於送達後廿日內，向本院提出上訴狀並表明上訴理由，如於本
判決宣示後送達前提起上訴者，應於判決送達後十日內補提上訴理由書（須附繕本）。
中      華      民      國    九十      年      三      月     十六     日
~B法院書記官  劉企萍


司法院資訊處製作；財團法人民間司法改革基金會備份。
